# 讨论一下，如何计量此项交易的长期股权投资？

提问人：qiaoyf 时间：2011-10-26 14:12:27
A公司与B公司同属甲公司控制，现在A、B公司将各自持有的对子公司的长期股权投资进行交换，而且进行了评估，差额支付了现金对价。交换后，形成新的合并。问题是： 第一，个别报表层面，对于换入的长期股权投资，是按企业合并准则的同一控制原则计量，还是按非货币性资产交换准则进行？ 第二，个别报表层面，如果按照非货币性资产交换的原则计量，是按账面价值，还是按公允价值？双方的长期股权投资均有评估价值。 第三，如果按非货币性资产交换处理，合并报表如何处理？ 建议大家开展讨论。

回答人：chenyiwei
如果A、B是同属甲公司控制，但这两家公司属于平级子公司（兄弟公司），并且各自在交换前后对其持股的子公司（交换的标的子公司）而言均具有控制，则对于A、B公司而言，该交易各自均属于一项同一控制下的企业合并，应优先适用企业合并准则。